【裁判字號】    88,交聲,556
【裁判日期】    900219
【裁判案由】    違反道路交通管理處罰條例聲明異議
【裁判全文】
臺灣臺北地方法院交通事件裁定                八十八年度交聲字第五五六號
    異議人即
    受處分人  甲○○
右列受處分人因違反道路交通管理處罰條例案件，對於台北市交通事件裁決所中華民
國八十八年七月十五日所為之處分（原處分案號：北市交裁車字第二二－四三七一二
三一三三號），聲明異議，本院裁定如左：
    主      文
原處分撤銷。
甲○○汽車駕駛人，爭道行駛有不依規定駛入來車道處罰鍰新台幣壹仟捌佰元，並予
記違規點數壹點。
    理      由
一、按分向限制線，用以劃分路面成雙向車道，禁止車輛跨越行駛，並不得迴轉；本
    標線為雙黃實線，線寬及間隔均為十公分，除交岔路口或允許車輛迴轉路段外，
    均整段劃設之，為道路交通標誌標線號誌設置規則第一百六十五條第一項、第二
    項定有明文，是汽車行駛於劃設有雙黃實線之道路，即不得任駛入來車道，而汽
    車駕駛人（包括機器腳踏車）爭道行駛，不依規定駛入來車道者，處新台幣（下
    同）六百元以上一千八百元以下罰鍰，道路交通管理處罰條例第三條第三款、第
    四十五條第三款及道路交通安全規則第二條第一款定有明文，又汽車駕駛人駕駛
    汽車違反道路交通管理處罰條例第四十五條規定者，除應依該條所規定之罰鍰處
    罰外，並予記違規點數一點，道路交通管理處罰條例第六十三條第一項第一款亦
    定有明文。
二、本件受處分人即異議人甲○○於民國八十七年十月八日上午八時十九分許，騎乘
    車號ＤＯＹ－五六三號輕型機車，在台北市○○路○段二五巷口劃設有用以劃分
    路面成雙向車道之雙黃實線之路段，不依規定跨越雙黃實線駛入來車道而爭道行
    駛，為台北市政府警察局文山二分局交通分隊警員乙○○以拍照方式採證，並以
    受處分人有違反道路交通管理處罰條例第四十五條第三款規定之行為掣單舉發，
    嗣將舉發通知單送達於受處分人後，受處分人未於應到案日期前自行到案，原處
    分機關乃依違反道路交通管理事件統一裁罰標準及處理細則第四十四條第一項之
    規定逕行依道路交通管理處罰條例第四十五條第三款之規定於八十七年十月八日
    裁處受處分人罰鍰一千八百元（惟漏未於裁決書處罰主文欄併予記違規點數一點
    ，詳後述）。
三、訊據受處分人矢口否認有逆向行駛之事實，辯稱：每天上下班均走右開路，不可
    能禁行機車云云，然查：受處分人於異議狀內自承曾於八十七年十二月收受舉發
    違反道路交通管理事件通知單，且附有照片，照片確為受處分人騎機車上班之事
    實不諱，且證人即舉發警員乙○○到庭證述：舉發照片已經很久了，洗出來裁罰
    人員才會裁罰，照片有寄送給受處分人，那個巷口沒有分隔島，那是辛亥路二五
    巷口，受處分人由辛亥路二五巷口出來，超越雙黃線，受處分人確實有違規事實
    才會舉發他等語，並提出事後繪製現場圖一紙及照片二紙在卷為憑，以警員乙○
    ○既與受處分人無仇隙，尚無自陷偽證罪之情境而誣指受處分人之理，且證人乙
    ○○所證照片曾寄送給受處分人及台北市○○路二五巷口無分隔島等情，均與受
    處分人所為陳述及現場圖相符，則證人乙○○所為證詞，應堪採認；再依據現場
    圖台北市○○路二五巷口設置雙黃實線，且無分隔島，受處分人任意指稱右開道
    路有分隔島，自不足採信；又受處分人是否違規駛入來車道與右開道路為上下班
    行駛途徑無涉，受處分人空言所辯，要難認為可採，本件事證明確，受處分人之
    違規行為堪以認定。
四、綜上所述，受處分人確有在右開時間駕駛右開輕型機車爭道行駛不依規定駛入來
    車道之為違規行為，且受處分人未於應到案日期前自行到案，原處分機關依道路
    交通管理處罰條例第四十五條第三款規定從重裁處受處分人罰鍰一千八百元（舉
    發違反道路交通管理事件通知單於八十七年十月二十二日由舉發單位寄送，有台
    北市政府警察局文山第二分局八十八年十二月二十八日北市警文分交字第八八六
    二０二六七００號函附大宗掛號函件影本可證，受處分人自承已收受上開舉發單
    及照片，自係於應到案日期前收受無誤），固非無見，惟如前所述，受處分人有
    違反道路交通管理處罰條例第四十五條規定之行為者，尚須依同條例第六十三條
    第一項第一款規定並予記違規點數一點，本件原處分機關漏未於裁決書之處罰主
    文欄上記載並記受處分人違規點數一點（本院卷內之原處分機關裁決書參照），
    即難認為允洽，本件受處分人之異議雖無理由，惟原處分既有不當，自應由本院
    將原處分撤銷，仍以受處分人有違反道路交通管理處罰條例第四十五條第三款規
    定之行為，依該條規定從重裁處受處分人罰鍰一千八百元（新法改為新台幣，罰
    鍰額度不變），並依同條例第六十三條第一項第一款規定並予記違規點數一點如
    主文第二項所示，以資適法。
據上論斷，應依道路交通案件處理辦法第二十條前段，裁定如主文。
中      華      民      國    九十    年      二      月      十九      日
                                      臺灣臺北地方法院交通法庭
                                          法  官  李  麗  玲
右正本證明與原本無異。
如不服本裁定，應於裁定送達後五日內向本院提出抗告狀。
                                          書記官  江  虹  儀
中      華      民      國    九十    年     二       月       二十     日


司法院資訊處製作；財團法人民間司法改革基金會備份。
